【裁判字號】    92,易,1177
【裁判日期】    920530
【裁判案由】    竊盜
【裁判全文】
臺灣高雄地方法院刑事判決                        九十二年度易字第一一七七號
    公  訴  人  臺灣高雄地方法院檢察署檢察官
    被      告  甲○○
右列被告因竊盜案件，經檢察官提起公訴（九十二年度偵字第七九八六號），本院判
決如左：
    主  文
甲○○於夜間侵入有人居住之建築物竊盜，累犯，處有期徒刑柒月。
    事  實
一、甲○○前曾於民國八十九年間因竊盜案件，經臺灣宜蘭地方法院判處有期徒刑六
    月確定，甫於九十二年二月十二日執行完畢，仍不思悔改，於九十二年三月五日
    十八時四十五分許之夜間（起訴書誤載為十八時十五分許），駕駛租來之車牌號
    碼ＺＭ─九三八七號自小客車，行經乙○○位於高雄縣旗山鎮○○○路一七一之
    三四、三六號住處一樓所開設農藥店時，見乙○○與三位小孩在打通之隔壁店內
    （即三十四號）用餐，未注意看顧三十六號店內情形之際，竟萌生意圖為自己不
    法所有之犯意，隨即侵入三十六號住處一樓店面後方之廚房內，徒手竊取乙○○
    所有，置於流理台上之內裝有乙○○身分證、健保卡、凌清厚汽車駕照、凌巧蓉
    健保卡各一枚及硬幣五十元之皮包得手後，正欲離去時，適為聞聲前來查看之乙
    ○○撞見，甲○○於乙○○質問何事進入店內時，初則託詞佯稱借用廁所，後又
    改口欲購買農藥，並趁乙○○未及反應時，迅即駕車離去，乙○○直覺有異，乃
    先行記下車號後，入內查看，發現置於流理台上之皮包已遭竊，旋報警處理，經
    警循線察悉甲○○涉有重嫌。甲○○雖行竊得逞，惟自知犯行敗露，乃於翌日即
    同年月六日十二時五十分許，自行將上開贓物返還予乙○○，並向乙○○請求勿
    指認其行竊後離去。嗣於同日二十三時許，甲○○到案說明後，始查獲上情。
二、案經乙○○訴由高雄縣警察局旗山分局移送臺灣高雄地方法院檢察署檢察官偵查
    起訴。
    理  由
一、訊據被告甲○○對有於右開時地，進入告訴人屋內竊得上開皮包之犯行坦認不諱
    ，惟辯稱：剛開始是為了要問路及借用廁所才進去，事先沒有偷的意思，之後看
    到皮包，一時起貪念才偷皮包云云。惟查，右揭事實，迭據告訴人乙○○於警訊
    及本院審理時指述：「我家是賣農藥的，我們是兩間獨棟店面打通，兩間一樓都
    是店面，一間三十四號的店面是用來放貨及停放車輛的，那時尚在營業當中，我
    們人就在三十四號放貨的這間的一樓吃飯，皮包是放在三十六號的那間店面後面
    廚房的琉璃台上，兩間有打通，外人經過的時候也可以看到聽到我們在三十四號
    吃飯，如果直接走入三十六號也可以看到我們在三十四號吃飯，當時我與我三個
    小孩在吃飯，我當時沒有聽到有任何人外人出聲，我們全家就住在店面的樓上，
    當時我們有在看電視，外人也可以聽得到看得到，我當時是因聽到有銅板的聲音
    掉落，才走到三十六號，發現被告從廚房那邊走出來，我問他為何進來，他起先
    說要借廁所，我說要先經過我的同意，他才改口說他要買農藥，他轉頭就走了，
    皮包內有我的身分證、健保卡，我先生的駕照，及我女兒的健保卡，及零錢五十
    元，這些東西都是我在保管中，這些我都領回了。希望他以後好好做人。我們店
    面的對面有人在賣花好像已經打烊，隔壁是住家，距離二百公尺處有商店，我出
    去看到他車停在我家三十四號的前面，當時三十四號門口有沙門，所以從三十四
    號門口可能看不見我們在吃飯，但可能可以聽得到我們在吃飯及看電視的聲音，
    而且如果進來三十六號，就可以看見我們在三十四號吃飯，他是從三十六號進來
    的，他當時應該知道我們在吃飯」等語綦詳，並有贓物領保管單一紙在卷可資佐
    憑，而上開自小客車係被告於案發當日上午九時四十分起至同日二十時五十分止
    ，向位於高雄市前鎮區○○○路一九七號全台灣聯合租賃股份限公司承租使用等
    節，亦證人即經該公司負責人蔡美人於警訊時證述明確，並有小客車租賃定刑化
    契約書、被告簽發用以擔保之五十萬元本票各一紙在卷可稽，再者案發當日之日
    沒時間係十八時零四分乙情，亦經本院向氣象局高雄站電話查詢明確，有本院刑
    案電話查詢登記表一紙附卷可參。被告雖以前開情詞置辯，然參酌告訴人上開就
    案發當時情狀之指述觀之，此為被告所是認，被告是時既已知悉三十四號屋內有
    人，衡諸一般社會生活之通常經驗，被告理應直接至三十四號或在三十六號出聲
    向告訴人詢問，並於徵得告訴人之同意後方進入使用廁所，以避免有遭屋主誤解
    其具不法之意圖，而徒生困擾之情形產生，方符常態，又豈會默不作聲，趁告訴
    人不注意之際，即直闖後方廚房之理，是足認被告是時乃因意在行竊方有趁機侵
    入之舉至明，其前開辯解，顯係避重就輕之詞，殊不足採，本件事證明確，被告
    之犯行應堪認定。
二、核被告所為，係犯刑法第三百二十一條第一項第一款之夜間侵入住宅竊盜罪。又
    前曾於民國八十九年間因竊盜案件，經臺灣宜蘭地方法院判處有期徒刑六月確定
    ，甫於九十二年二月十二日執行完畢乙節，有臺灣高等法院被告全國前案紀錄表
    、臺灣高雄地方法院檢察署刑案資料查註紀錄表各紙在卷可稽，其於五年內再犯
    本件有期徒刑以上刑之罪，為累犯，應依刑法第四十七條之規定加重其刑。爰審
    酌被告有竊盜前科，猶不知惕勵，為圖私利，即恣意竊取他人財物，所為非是，
    本不宜輕縱，惟念其犯罪情節非屬重大，且坦承部分犯行，態度尚佳，並主動歸
    還所竊之物，未擴大損害之範圍等一切情狀，量處如主文所示之刑，以資懲儆。
據上論結，應依刑事訴訟法第二百九十九條第一項前段，刑法第三百二十一條第一項
第一款、第四十七條，判決如主文。
本案經檢察官吳協展到庭執行職務。
中      華      民      國    九十二    年      五      月    三十      日
                                  臺灣高雄地方法院刑事第二庭
                                      法    官       柯彩燕
右正本證明與原本無異。
如不服本判決，應於判決送達後十日內，向本院提出上訴狀。
                                       書記官        林同啟
中    華    民    國      九十二      年      六      月      二      日
附錄本判決論罪之法條：
刑法第三百二十一條
犯竊盜罪而有左列情形之一者，處六月以上、五年以下有期徒刑：
一、於夜間侵入住宅或有人居住之建築物、船艦或隱匿其內而犯之者。
二、毀越門扇、牆垣或其他安全設備而犯之者。
三、攜帶兇器而犯之者。
四、結夥三人以上而犯之者。
五、乘火災、水災或其他災害之際而犯之者。
六、在車站或埠頭而犯之者。
前項之未遂犯罰之。


司法院資訊處製作；財團法人民間司法改革基金會備份。
